# 股份支付，行权的稀释影响

提问人：李李 Q 时间：2021-12-01 18:49:03
陈老师：
有一段话摘抄自注册会计师考试官方教材
6.资本结构的影响
通常情况下，交易期权是由第三方而不是企业签发的，当这些股票期权行权时，签发人将股份支付给期权持有者。这些股份是从现在的股东手中取得的。因此，交易期权的行权不会有稀释效应。
如果股票期权是企业签发的，在行权时需要增加已发行在外的股份数量(要么正式增发，要么使用先前回购的库存股)。假定股份将按行权日的市场价格发行，这种现实或潜在的稀释效应可能会降低股价，因此期权持有者行权时，无法获得像行使其他类似但不稀释股价的交易期权一样多的利益。这一问题能否对企业授予股票期权的价值产生显著影响，取决于各种因素，包括行权时增加的股份数量(相对于已发行在外的股份数量)。如果市场已预期企业将会授予期权，则可能已将潜在的稀释效应体现在了授予日的股价中。企业应考虑所授予的股票期权未来行权的潜在稀释效应，是否可能对股票期权在授予日的公允价值构成影响。企业可能修改期权定价模型，以将潜在稀释效应纳入考虑范围
个人理解无论是限制性股票还是股票期权都应考虑稀释的影响，对于已经上市的公司，其股权激励的股数往往占比较小，稀释作用比较小，而且上市公司对于股权激励计划都是需要公告的，根据有效资本市场理论，其公告后股价往往也体现了市场对行权后稀释的影响值。所以实际工作中不考虑稀释的影响。
但是对于非上市公司，是否考虑行权后的影响对于财务得影响可能非常大，所以应当将稀释的影响纳入考虑范畴。
根据公司与员工交易是公平交易的假定，即公司以股票换取对等的员工劳务资产。那么员工增量的利益应该等于股份支付费用。那么实际行权后的股票价值可能是对员工增量价值及劳务资产金额的最佳估计。
对于非上市公司或者说拟IPO公司，是否考虑行权的影响可能非常大，所以应当在估值中考虑行权的影响，员工的增量利益的计算应当是行权后的价值。
上述分析还请陈老师指点。

回答人：chenyiwei
你所引用的原文是IFRS 2附录B（应用指南——权益工具公允价值的确定）中的原话，在《讲解 2010 》P183～ 187 全文引用了IFRS 2附录B的内容。但实务中这样操作的难度较大，必须利用估值专业人士的工作，且基于IPO的谨慎处理原则，实务中确实没有见到过对该因素的专门考虑案例。